臺灣臺北地方法院交通案件裁定　　　　　　　　　　九十三年度交聲字第一七三號
　　異議人即
　　受處分人　甲○○　三十歲.
右列異議人即受處分人因違反道路交通管理處罰條例案件，對於臺北市交通事件裁決
所中華民國九十二年二月十一日所為之處分（原處分案號：北市裁三字第裁二二－Ａ
Ｂ0000000號），聲明異議，本院裁定如左：
    主    文
異議駁回。
    理    由
一、按行車速度，依標誌或標線之規定，無標誌或標線者，在市區道路，時速不得超
    過五十公里，道路交通安全規則第九十三條第一項第一款定有明文。又汽車駕駛
    人，行車速度超過規定之最高時速者，處新臺幣（下同）一千二百元以上二千四
    百元以下罰鍰，並予記違規點數一點，道路交通管理處罰條例第四十條第一項、
    第六十三條第一項亦有明定。
二、本件受處分人甲○○所有之車牌號碼ＤＡ─八四０九號自用小客車，於民國九十
    二年十一月三十日上午八時八分，行經臺北市○○○路○段時，違反該路段時速
    五十公里之行車速限，以時速七十七公里之速度超速行駛，經原舉發單位臺北市
    政府警察局交通警察大隊，依雷達感應測速照相機所攝得之採證照片，以受處分
    人違反道路交通管理處罰條例第四十條第一項規定為由，逕予掣單舉發。嗣經受
    處分人提出申訴，原處分機關臺北市交通事件裁決所函請原舉發單位調查結果，
    仍認受處分人有前揭違規行為，乃依道路交通管理處罰條例第四十條第一項、第
    六十三條規定，以前開汽車超過規定之最高時速二十公里以上行駛，於九十三年
    二月十一日裁處罰鍰一千九百元，並記違規點數一點。
三、受處分人就其於右揭時間，駕車行經前開路段之事實，亦不爭執，惟辯稱其未超
    速行駛，採證照片中，另有一車牌號碼九Ｅ─一０八九號自用小客車，其車速高
    過受處分人之ＤＡ─八四０九號自用小客車，且二車相距不到三公尺，無法判斷
    係受處分人超速云云。
四、經查，受處分人所有之車牌號碼ＤＡ─八四０九號自用小客車，於九十二年十一
    月三十日上午八時八分，以時速七十七公里之速度，行經臺北市○○○路○段（
    西往東方向）內側第二車道之事實，有以科學儀器即雷達感應測速照相機拍攝之
    採證照片一幀附卷可稽。又依前開測速照片中第一行數據右側之「Ｒ２」顯示，
    該雷達感應測速照相機之測速範圍為道路內側起算二個車道，即內側之第一、二
    車道，是依本件採證照片顯示時速七十七公里之車輛，即為受處分人所有之ＤＡ
    ─八四０九號自用小客車，亦有採證照片即臺北市政府警察局松山分局函各一件
    附卷可稽。至於照片中位於受處分人車輛右前方之九Ｅ─一０八九號自用小客車
    ，因不在雷達測速之設定範圍內，此外，內側第一車道上亦無其他車輛行使，自
    難以第三車道上，出現有其他車輛，即認本件有誤判之疑。又按汽車駕駛人之違
    規行為經以科學儀器取得證據資料，當場不能或不宜攔截製單舉發者，得對汽車
    所有人逕行舉發處罰，道路交通管理處罰條例第七條之二第一項第六款亦有明定
    ；是原舉發單位依科學儀器所取得之採證照片，逕行舉發處罰並無不合，受處分
    人辯稱其未超速違規云云，顯不足採。本件事證明確，受處分人之違規行為堪予
    認定。
五、本件受處分人確有超速行駛之違規事實，原處分機關依道路交通管理處罰條例第
    四十條第一項、第六十三條第一項及違反道路交通管理事件統一裁罰基準表規定
    ，裁處罰鍰一千九百元，並予計違規點數一點，核無不當。本件異議為無理由，
    應予駁回。
據上論斷，應依道路交通案件處理辦法第十九條，裁定如主文。
中      華      民      國     九十三     年     二     月    二十六    日
                              臺灣臺北地方法院交通法庭
                                     法  官 劉方慈
右正本證明與原本無異。
如不服本裁定，應於裁定送達後五日內向本院提出抗告狀。
                                     書記官 黃瓊玉
中      華      民      國     九十三     年     二     月    二十六    日
